【裁判字號】    95,訴,965
【裁判日期】    950421
【裁判案由】    竊盜等
【裁判全文】
臺灣板橋地方法院刑事判決               95年度訴字第965號
公  訴  人  臺灣板橋地方法院檢察署檢察官
被      告  乙○○
                    （另案於臺灣臺北監獄臺北分監執行中）
上列被告因竊盜等案件，經檢察官提起公訴（95年度偵字第5748
號），於準備程序進行中，被告就被訴之事實為有罪之陳述，經
告知被告簡式審判程序之旨，並聽取當事人之意見後，裁定進行
簡式審判程序，判決如下：
    主  文
乙○○連續攜帶兇器竊盜，累犯，處有期徒刑拾月。
扣案六角扳手、斜口鉗、鋸子各壹支，均沒收。
    事  實
一、乙○○曾於民國89年間因施用毒品案件，經本院以89年度易
    字4666號判決判處有期徒刑7 月確定，於91年6 月27日執行
    完畢。乙○○不知悔改，又基於為自己不法所有之概括犯意
    ，於95年3 月6 日22時許，在臺北縣三峽市○○路○ 段455
    號前，持其所有客觀上足供兇器使用之六角板手，以插入電
    門扭轉啟動之方式，竊取甲○○所有之車牌號碼GQ-1715 號
    自用小客車1 輛。得手後，復於95年3 月11日0 時30分許，
    駕駛前開竊得之車輛，至桃園縣大溪鎮○○里○○○○道路
    ，攜帶客觀上足供兇器使用之斜口鉗及鋸子，以攀爬電線桿
    後利用斜口鉗夾斷電纜線之方式，竊取架設於桃園縣大溪鎮
    ○○里○○○○道路沿線，為臺灣電力公司（以下稱臺電公
    司）所有之供民生使用之電用電纜線（銅玻璃電線PVC 風雨
    線，共計11捆，價值約新臺幣7980元）得手，使前開電纜電
    力供輸受影響，而妨害公眾之電氣事業使用。嗣於95年3 月
    11日9 時許，於臺北縣三峽鎮山路169 巷10號緣夢園汽車旅
    館216 房，為員警經其同意搜而查獲，並扣得前開自小客車
    1 台、電纜線11捆及六角板手、斜口鉗、鋸子各1 支。
二、案經臺北縣政府警察局三峽分局報請臺灣板橋地方法院檢察
    署檢察官偵查起訴。
    理  由
一、按除被告所犯為死刑、無期徒刑、最輕本刑為3 年以上有期
    徒刑之罪或高等法院管轄第一審案件者外，於第一次審判期
    日前之準備程序進行中，被告先就被訴事實為有罪之陳述時
    ，審判長得告知被告簡式審判程序之旨，並聽取當事人、代
    理人、辯護人及輔佐人之意見後，裁定進行簡式審判程序，
    刑事訴訟法第273 條之1 第1 項定有明文。經核本件被告乙
    ○○所犯係死刑、無期徒刑、最輕本刑為3 年以上有期徒刑
    以外之罪，其於準備程序中就被訴事實為有罪之陳述，經法
    官告知簡式審判程序之旨，並聽取公訴人、被告之意見後，
    本院爰依首揭規定，合議裁定由受命法官獨任進行簡式審判
    程序，合先敘明。
二、上開事實，業據被告坦承不諱，核與被害人甲○○、證人丙
    ○○所述情節相符。且本件經員警於臺北縣三峽鎮山路169
    巷10號緣夢園汽車旅館216 房搜搜，查獲被告所竊取之自用
    小客車1 台、電纜線11捆，及行竊所用之六角板手、斜口鉗
    、鋸子各1 支等物，有卷附自願受搜索同意書、搜索扣押筆
    錄、扣押物品目錄表、贓物認領保管單、照片等為據，足認
    被告之自白與事實相符。綜上，被告犯行堪以認定，應依法
    論處。
三、按刑法第321 條第1 項第3 款之攜帶兇器竊盜罪，係以行為
    人攜帶兇器竊盜為其加重條件，此所謂兇器，其種類並無限
    制，凡客觀上足對人之生命、身體、安全構成威脅，具有危
    險性之兇器均屬之，且祇須行竊時攜帶此種具有危險性之兇
    器為已足，並不以攜帶之初有行兇之意圖為必要，最高法院
    79年度臺上字第5253號判例意旨足資參照。本件被告所使用
    之六角扳手、斜口鉗、鋸子，客觀上足對人之生命、身體、
    安全構成威脅，屬有危險性之兇器當屬無疑。是核被告所為
    ，應該當於刑法第321 條第1 項第3 款之加重竊盜罪。又被
    告竊取電纜線11綑，使該地區供電受影響，又犯刑法第188
    條之妨害電氣事業罪。被告所犯上開2 次竊盜犯行間，時間
    緊接，犯構成要件相同之罪名，顯係基於概括犯意反覆為之
    ，應依連續犯之規定論以1 罪，並依法加重其刑。被告以一
    行為同時犯竊盜及妨害電氣事業罪，為想像競合，應從一重
    之竊盜罪處斷。被告曾於89年間施用毒品，經本院以89 年
    度易字4666號判決判處有期徒刑7 月確定，於91年6 月27日
    執行完畢，有臺灣高等法院被告前案紀錄表在卷可稽，其於
    有期徒刑執行完畢後5 年以內，再犯本件有期徒刑以上之罪
    ，為累犯，應依法遞加重其刑。審酌被告之犯罪動機、目的
    、手段、所生危害等一切情狀，量處如主文所示之刑。扣案
    之六角扳手、斜口鉗、鋸子各1 支，為被告所有供犯本件竊
    盜所用，業據其自承在卷，應予宣告沒收。
據上論斷，應依刑事訴訟法273 之1 第1 項、第299 條第1 項前
段，刑法第56條、第321 條第1 項第3 款、第188 條、第55條、
第47條、第38條第1 項第2 款，判決如主文。
本案經檢察官陳孟黎到庭執行職務。
中    華    民    國    95    年    4     月    21    日
                    刑事第十一庭    法  官  林漢強
上正本證明與原本無異
如不服本判決應於送達後10日內向本院提出上訴狀
                                    書記官  曾千庭
中    華    民    國    95    年    4     月    21    日
附錄本案論罪科刑法條全文
刑法第321條
犯竊盜罪而有左列情形之一者，處六月以上、五年以下有期徒刑
一  於夜間侵入住宅或有人居住之建築物、船艦或隱匿其內而犯
    之者。
二  毀越門扇、牆垣或其他安全設備而犯之者。
三  攜帶兇器而犯之者。
四  結夥三人以上而犯之者。
五  乘火災、水災或其他災害之際而犯之者。
六  在車站或埠頭而犯之者。
前項之未遂犯罰之。
刑法第188條
妨害鐵路、郵務、電報、電話或供公眾之用水、電氣、煤氣事業
者，處五年以下有期徒刑拘役或五百元以下罰金。


司法院資訊處製作；財團法人民間司法改革基金會備份。
